【裁判字號】    97,秩抗,3
【裁判日期】    970912
【裁判案由】    違反社會秩序維護法
【裁判全文】
臺灣彰化地方法院刑事裁定               97年度秩抗字第3號
抗  告  人
即被移送人  甲○○
                    場址：彰化.
上列抗告人因違反社會秩序維護法案件，不服本院員林簡易庭九
十七年度員秩字第二四號中華民國九十七年五月二日之裁定（移
送案號：九十七年四月二十五日員警分偵字第０九七０００九七
二六號），提起抗告，本院合議庭裁定如下：
    主  文
抗告駁回。
    事實理由及證據
一、本件原裁定以被移送人即抗告人甲○○（以下簡稱被移送人
    ）係彰化縣永靖鄉○○路一八八號「新元隆資源回收場」之
    負責人，該回收場係經營舊貨買賣業，於民國九十七年三月
    二十四日發現徐志強竊得之贓物電纜線紅銅十公斤係來歷不
    明之物品，竟由其妻李三妹登載於舊貨、資源回收業者收受
    物品登記簿後，仍予收買，不迅即報告警察機關，情節重大
    ，認被移送人有違反社會秩序維護法第七十六條第二項之情
    事。
二、上開事實，有下列之事證證明屬實：
（一）被移送人甲○○於警訊時坦承徐志強確於上開時間至其所
      經營之回收場販賣電纜裸銅線等情不諱。
（二）證人徐志張於警訊時之證言。
（三）彰化縣舊貨、資源回收業者收受物品登記簿一份及照片十
      幀。
三、抗告意旨：詳如附件抗告狀所載。
四、然查，證人即徐志強於警訊時證稱：（問：本局員警於今九
    十七年四月十三日十六時許，在永靖鄉○○路一八八號新元
    隆資源回收場，攔查你Ｇ三Ｇ─０九六輕機車時，你載何物
    品？）我載台灣電力公司所有電纜線之銅線，前往新元隆資
    源回收場販賣。（問：查扣之台灣電力公司所有電纜線之銅
    線來源為何？）是我於九十七年四月十三日凌晨一時許，在
    彰化縣埔心鄉○○段二四０─五地號所竊取。（問：你竊取
    上揭電纜線共販賣資源回收場幾處？）二處，一處是新元隆
    回收場，另一處是在埔心鄉○○路旁之不詳回收場。（問：
    你販賣給新元隆回收場之台灣電力公司所有電纜線銅線每公
    斤多少錢？共販賣幾次？約幾公斤？）大部分每公斤新台幣
    （以下同）一百五十至一百六十元，約販賣七次，約七十公
    斤。（問：老板娘向你收購銅線後，如何處理？）老板娘收
    購銅線後，將銅線拿至辦公室內存放等語；又證人陳振明即
    臺灣電力公司彰化區營業處員林巡修課外線技術人員於警詢
    時證稱：（問：警方於九十七年四月十三日至彰化縣埔心鄉
    ○○村○○路一九四號及永靖鄉○○路一八八號【新元隆資
    源回收】查獲臺灣電力公司遭竊之銅玻璃電線一批【共有五
    一四公尺、一三四．二公斤】，通知你前來認領，其內容名
    稱及價值為何？你如何認定為臺灣電力公司遭竊電線？）警
    方查獲電線名稱：ＴＰＣ銅玻璃電線二二ｍ／ｍ2（共有五
    一四公尺），總共價值約一萬五千一百七十三元，因為銅玻
    璃外皮都有噴上ＴＰＣ字號，意指：臺灣電力公司所有之電
    線，是我臺灣電力公司彰化區營業處員林巡修課所有。（問
    ：臺灣電力公司之銅玻璃電線於何時、地遭竊？損失為何？
    有無報案並至何處報案？）臺灣電力公司之銅玻璃電線大約
    在九十七年四月十三日，在彰化縣埔心鄉○○段二四０之五
    地號遭竊，損失ＴＰＣ銅玻璃電線二二ｍ／ｍ2（共有五一
    四公尺、一三四．二公斥），當時有向溪湖分局舊館派出所
    報案。（問：你是否願意領回警方查獲上記臺灣電力公司之
    銅玻璃電線？）我願意領回警方所查獲臺灣電力公司之電纜
    線外皮等語。再證人李三妹即受處分人之配偶於警詢時證稱
    ：（問：徐志強販賣給你的電纜裸銅線，你是否知道從何而
    來？）他說他是做水電工程的，賣的是廢料，所以我都要求
    他拿身分證登記。（問：徐志強販賣給你的電纜銅線的樣式
    規格是否與今天同樣式規格？）是的。（問：你是否知道臺
    電電纜線的樣式規格？）不知道。（問：本局員警於現場發
    現，在回收場辦公室有張貼臺灣電力公司提供之電纜銅線樣
    式規格，你有看過？）有看過，但是沒有比對過等語。而臺
    灣電力公司近年來電纜線遭竊頻傳，警局為免資源回收場誤
    收竊嫌之贓物或其他來歷不明之電纜線，故要求各資源回收
    場於場區內張貼醒目可辨識是否為臺灣電力公司失竊之電纜
    線圖片及樣本，而新元隆資源回收場亦張貼有醒目可辨識是
    否為臺灣電力公司失竊之電纜線圖片及樣本，而依新元隆資
    源回收場之資源回收業者收受物品登記簿內之登記資料即知
    新元隆資源回收場曾分別於九十六年十月二十五日、九十六
    年十二月二十八日、九十七年二月二十四日向徐志強收購九
    公斤、十四公斤、三十三．七公斤燒銅，並於九十七年三月
    二十四日向徐志強收購紅銅，且依證人李三妹所證述徐志強
    所販賣之電纜線之樣式規格均與九十七年四月十三日警方所
    查獲販賣電纜線之樣式規格相同，而該樣式規格之電纜線又
    係臺灣電力公司之電纜線，此亦經證人陳振明證述在卷，而
    新元隆資源回收場向徐志強所收購之電纜線粗細大小均非一
    般家庭或工廠使用之電線，該回收場豈有每次均忘記對照所
    收購之電纜線是否為臺灣電力公司之電纜線之理，足認被移
    送人顯有於九十七年三月二十四日發現徐志強所欲販賣之電
    纜線紅銅係來歷不明之物品，竟仍予以收購，而不迅即報告
    警察機關，情節重大之情事。本件抗告人即被移送人為買賣
    業，發現來歷不明之物品，不迅即報告警察機關，而加以收
    購，其情節重大，原審乃依社會秩序維護法第七十六條第二
    項之規定裁處停止營業五日，核無不當。是以抗告人聲請撤
    銷原裁定，為無理由，應予駁回。
五、依社會秩序維護法第五十八條、第九十二條，刑事訴訟法第
    四百十二條，裁定如主文。
中    華    民    國    97    年    9     月    12    日
                    臺灣彰化地方法院刑事第二庭
                        審判長法官  石馨文
                        法      官  黃齡玉
                        法      官  尚安雅
以上正本證明與原本無異。
不得抗告。
中    華    民    國    97    年    9     月    15    日
                        書  記  官  洪年慶


司法院資訊處製作；財團法人民間司法改革基金會備份。
